臺灣高等法院臺中分院刑事判決　　　　95年度上易字第1080號
上　訴　人
即　被　告　乙○○
選任辯護人　劉　喜　律師
上列上訴人因詐欺案件，不服臺灣臺中地方法院94年度訴字第16
79號中華民國95年 5月22日第一審判決（起訴案號：臺灣臺中地
方法院檢察署93年度偵緝字第193號及經原審公訴檢察官於95年4
月6日言詞辯論期日言詞追加起訴），提起上訴，本院判決如下
：
    主  文
原判決撤銷。
乙○○無罪。
    理  由
一、按當事人、代理人或辯護人於法院調查證據時，知有第 159
    條第 1項不得為證據之情形，而未於言詞辯論終結前聲明異
    議者，視為有前項之同意，同法第159條之5定有明文。本案
    相關證人戊○○、甲○○、丁○○等人於警詢問時之陳述，
    當事人於本院審理時均未爭執其證據能力，經審酌前開證人
    於警詢時係各就所經歷之事情而為陳述，核無違法取證及證
    明力明顯過低之瑕疵，認為以之作為本案之證據亦屬適當，
    自均具有證據能力。
二、本件公訴意旨略以：賴景欑（另案起訴）意圖為自己不法之
    所有，於91年 3月間成立「力保國際生物科技股份有限公司
    」（以下稱力保公司），明知力保公司實際上並無營業事實
    ，卻佯稱該公司掌握生物科技保健預防產品之技術，加入該
    公司之會員可享有自行創業優勢，而且享有免費保健醫學產
    品、中國人壽之各種保險及享有汽機車強制險回饋金等福利
    ，以俗稱「老鼠會」之方式招收不特定會員，並詐取會員費
    。為順利募集會員，乃與同有犯意聯絡之力保公司股東乙○○、丁○○（另案提起公訴）謀議，於92年 5月間假裝成立
    通路開發國際股份有限公司（下稱通路公司），由乙○○擔
    任負責人，丁○○擔任監察人，並由通路公司與力保公司簽
    訂契約，擔任力保公司台灣區總代理，負責招收會員。適有
    戊○○於92年 4月間經朋友介紹繳交新台幣（下同）15萬元
    加入力保公司為會員而認識乙○○及丁○○，渠等二人竟意
    圖為不法之所有，遊說戊○○出資80萬元加入成為通路開發
    股東，戊○○不疑有詐，自92年5月19日起迄6月止陸續將上
    開款項交予丁○○，並推薦25位會員入會，共收取 147,800
    元入會費予丁○○。詎乙○○等人得款後，竟於92 年9月停
    止通路開發公司營業、93年 3月停止力保公司營業，即不理
    不睬，戊○○至此始知受騙。被告以上開手法，共同對甲○○詐騙100萬元 (原審公訴檢察官於95年 4月6日言詞辯論期
    日以言詞追加起訴)等情，因認被告涉犯修正前刑法第340條
    之常業詐欺罪嫌等語。
三、按犯罪事實應依證據認定之，無證據不得認定犯罪事實，如
    不能證明被告犯罪者，應諭知無罪之判決，刑事訴訟法第15
    4條第2項、第301條第1項定有明文。所謂認定犯罪事實之證
    據，係指足以認定被告確有犯罪行為之積極證據而言，該項
    證據自須適合於被告犯罪事實之認定，始得採為斷罪資料，
    如未能發現相當證據，或證據不足以證明，自不能以推測或
    擬制之方法，以為裁判基礎（最高法院29年上字第3105號、
    40年臺上字第86號判例意旨參照）。又認定不利於被告之事
    實，須依積極證據，茍積極證據不足為不利被告事實之認定
    ，即應為有利於被告之認定；且認定犯罪事實所憑之證據，
    無論係直接證據或間接證據，其為訴訟上之證明，須於通常
    一般之人均不致有所懷疑，而得確信其為真實之程度者，始
    得據為有罪之認定，倘其證明尚未達到此一程度，而有合理
    之懷疑存在而無從使事實審法院得有罪之確信時，即應由法
    院為諭知被告無罪之判決（最高法院30年上字第 816號、76
    年台上字第4986號判例意旨參照）。
四、訊據上訴人即被告乙○○（下稱被告）堅決否認有被訴常業
    詐欺或普通詐欺之犯行，辯稱：(一)被告原係職業軍人，於91
    年9月1日退役後，原在某保險公司任職，離職後至力保公司
    台中分公司應徵業務員，而於92年 1月10日到台南力保公司
    ，由丙○○面試錄取，於同年 1月15日開始至力保公司台中
    分公司上班，擔任業務員，經力保公司副總經理黃能義與呂
    真慧（丙○○姐姐）引介，於92年 2月13日誤信至力保公司
    台南總公司（設台南縣歸仁鄉仁愛村仁愛1124之 2號）旁飯
    店餐廳，面見丙○○及歐碧玉，受丙○○誆騙：可以直接投
    資力保公司，並登記為力保公司原始股東云云，而陷於錯誤
    ，乃陸續投資力保公司，並於同年 3月中旬至力保公司台南
    總公司上班，丙○○並偽稱將成立通路公司作為力保公司之
    台灣地區業務總代理，而由被告擔任負責人，並由丙○○委
    請會計師在台中市○○區○○路3段60之8號8樓之3設立登記
    通路公司，用以經銷力保公司之全省業務，被告因缺乏社會
    經商經驗，誤信為真，復匯款到力保公司台南總公司帳戶給
    歐碧玉，但丙○○收取通路公司經銷權利金後，即不見蹤跡
    ，被告方知受騙。(二)通路公司係丙○○為騙取被告及其他被
    害人財物，所設計之公司，形式上係以「設立通路公司作為
    力保公司之經銷商」為餌，實質上則以收取「通路公司」應
    繳納給「力保公司」之權利金為由，而向被告及丁○○等人
    積極詐取金錢。被告形式上雖擔任通路公司董事長，但實質
    上卻係丙○○詐騙之被害人。(三)告訴人戊○○亦屬力保公司
    之業務員，且戊○○在力保公司高雄分公司期間，業績良好
    ，榮獲第一名，被公認是超級業務員，且已投資力保公司南
    區營業處25萬元，並在力保公司南區營業處成為儲備之準處
    長人選，則戊○○對力保公司，知之至詳，其自認力保公司
    相當有前途，所以投資通路公司，丙○○指派力保公司經理
    蔡明倫接洽，蔡明倫向戊○○表示欲投資通路公司須與通路
    公司人員丁○○見面溝通，且當時力保公司台中分公司仍有
    副總經理黃能義、實際負責人呂真慧在處理戊○○欲投資通
    路公司的事宜，所以戊○○投資通路公司，事實上係由戊○○自己意願所決定，絕非受乙○○之詐欺。當時丙○○操控
    戊○○投資通路公司事宜，而戊○○目的則是在取代被告對
    通路公司之形式上負責人之地位，何況戊○○在投資通路公
    司時，指名要乙○○退出通路公司，而且戊○○並未將投資
    款交予被告，且當時特別言明資金不准由被告接觸，況戊○○一人兼力保公司台中分公司及通路公司之兩家會計及業務
    經理，焉能謂受被告詐騙？被告毫無以詐術使戊○○陷於錯
    誤之情事。(四)甲○○係先將50萬元直接匯給力保公司，其後
    與丁○○洽談投資通路公司事宜後，將另 100萬元匯入丁○○所指定之帳戶內，以入股通路公司，甲○○在投資之前已
    找律師要當公司的法律顧問，其子白凱文說如果要他們投資
    ，要由甲○○當董事長，且由律師陪同到通路公司才投資的
    ，顯見甲○○係謹慎評估，才決定投資，並無受施用詐術之
    情事，且被告亦未曾與甲○○接觸，更不可能對甲○○施用
    詐術。甲○○之子白凱文亦陳稱：係於92年2、3月間，看報
    紙就進去力保公司台中區公司及想要創業等情在卷，甲○○
    乃白凱文認力保公司前景良好，所以想要創業，才由其父先
    投資50萬元在力保公司，後又投資100萬元入通路公司。 (五)
    告訴人戊○○、甲○○二人皆係自行評估力保公司因有多項
    高科技專利，認有投資價值，始出資參加，告訴人戊○○早
    就於91年間加入力保公司擔任會員，更先在高雄營業處擔任
    處長，陸續為力保公司招募新會員，戊○○轉到力保公司台
    中市區營業處後，又自行招募新會員25人，且因自認通路公
    司有總代理權，故值得投資通路公司，丁○○及被告皆無共
    同對其施用任何詐術，戊○○更無因此陷於錯誤；而甲○○
    亦因其子白凱文認為力保公司良好，所以先投資五十萬元入
    力保公司，進而想要取代被告擔任通路公司董事長職位，而
    以 100萬元交丁○○購買股份，則甲○○係因其子在力保公
    司及通路公司工作，為取得通路公司經營權才出資 100萬元
    ，並非被告施詐受騙。被告於92年4、5月間仍繼續投資力保
    公司及通路公司，倘若被告已發現力保公司狀況不佳，豈有
    自甘損失繼續投資之理；再戊○○於92年5、6月間仍為力保
    總公司招募新會員，足見當時戊○○、甲○○、丁○○、乙○○皆不知情，且繼續投資力保公司及通路公司，如有受害
    ，皆屬共同被害人，被告毫無詐欺行為等語。
五、次按刑法第339條第1項詐欺罪之成立，以意圖為自己或第三
    人不法所有，以詐術使人將本人或第三人之物交付為要件。
    所謂以詐術使人交付，必須被詐欺人因其詐術而陷於錯誤，
    若其所用方法，不能認為詐術，亦不致使人陷於錯誤，即不
    構成該罪（最高法院46年台上字第260號判例參照）。 而修
    正前刑法第 340條之常業詐欺罪，則係指以犯詐欺行為為生
    之事業者而言。再刑法上共同正犯之成立，必須數人間有共
    同之行為決意，而實施犯罪行為，亦即以彼此間有犯意之聯
    絡與行為之分擔為要件，故須知悉他人犯罪為前提。若不知
    他人犯罪，縱被利用以實現犯罪結果事實，因欠缺主觀犯意
    ，雖其行為雖符合犯罪行為之客觀要件，仍難論以共同正犯
    。
六、查被告於通路公司成立後，任職該公司之董事長，而丁○○
    為監察人兼總經理，告訴人戊○○與甲○○各交付80萬元與
    100萬元予丁○○以購取通路公司各10%之股權等情，已為被
    告所不爭執，並經告訴人戊○○、甲○○指訴明確，且據證
    人丁○○證述在卷，復有卷附通路公司之基本資料查詢表及
    經濟部中部辦公室94年3月4日（94）中辦三字第0943087832
    0號函檢附之通路開發公司之設立登記表、董事監察人名單
    、股東名簿在卷可稽（分見偵字第 10311號偵查卷第82頁及
    原審94年度訴字第 424號卷(一)影印本第171頁、第176~178頁
    ），暨戊○○提出之發起股認購合約書、郵政存簿儲金簿、
    土地銀行綜合存款存摺及甲○○提出之匯款單（分見發查字
    第1000號偵查卷第32~37頁及他字第350號偵查卷影印本第17
    頁），固堪認屬實。
七、惟查： (一)證人即告訴人戊○○於93年4月16日警詢時已陳稱
    ：伊係於91年11份認識陳丁榮，於92年 2月間經陳丁榮介紹
    加入力保公司營業處及會員，之後至臺南力保公司查證，而
    該公司蔡經理介紹丁○○與伊認識，丁○○向伊表示：不如
    加入通路公司，通路公司是力保公司之台灣地區總代理，是
    經力保公司授權經營「RIPO國際通」及相關工商委託業務推
    廣事項，並極力游說力保公司所經營之「RIPO國際通」共同
    創業育成中心涵蓋生物科技極具未來性和獲利空間，並承諾
    只要繳80萬元之股金，就可以取得相當於 100萬元之10萬股
    之股權，遂訂定通路公司之發起股認購合約書。伊係於92年
    5月19日現金轉帳30萬元、同月26日現金存入 4萬元、同年6
    月 6日現金存入10萬元於丁○○帳戶，其餘現金均在臺中市
    ○○路○路公司交給丁○○本人，並於92年5、6月在該公司
    做一些內部管理工作等語（見偵字第10311號偵查卷第11~13
    頁）。而於94年10月25日原審審理時復證稱：其於92年 4月
    23日填寫力保公司會員申請書，繳納10,500元，加入力保公
    司成為永久會員， 5月份投資力保公司高雄營業處，當時並
    取得如力保公司之介紹簡章及其他相關資料；其投資通路公
    司之金額共80萬元，是陸陸續續以現金交付或轉帳方式給付
    予丁○○，帳戶係丁○○所指示；他們當初跟我說公司的資
    本額是 1,000萬元，但是給力保公司購買總代理權的資金還
    不夠，沒有收足，所以要我跟甲○○投資公司；發起股認購
    合約書上所載金額「壹佰萬元」是伊寫的，而壹拾萬股是丁○○寫的，當時伊出資之款項並不足 100萬元，但丁○○說
    20萬元算乾股，伊有問占股權之比率，丁○○稱佔10萬股；
    伊有招攬25人加入力保公司，並將會費匯給力保公司，伊招
    攬會員時有將從力保公司拿到的力保公司簡章及會員手冊及
    力保公司之保險證提示予會員看；通路公司並未開放他人參
    加成為會員；伊加入通路公司之前，並未與被告見過面，到
    簽發起股認購合約書之前有見過1次面。 伊曉得加入要買的
    股份是陳丁榮的，是丁○○告訴伊的，伊知道通路公司是力
    保公司的臺灣總代理，通路公司有取得力保公司之代理授權
    書，通路公司 1,000萬資本就是要給力保公司的權利金。因
    為通路公司是力保公司的總代理，伊為了賺錢所以加入通路
    ，因為力保公司已經沒有股權可以投資，已經沒有業務可以
    拓展，所以加入通路公司。 伊第1次上來台中與丁○○洽談
    時，被告確實沒有在場，伊是加入通路公司之前，已在力保
    公司看過力保公司之樣品，投資通路公司期間也有看過力保
    公司的樣品；伊決定要投資通路公司是因為覺得前景不錯，
    可以造福人類，投資通路公司後每天都有到通路公司，在擔
    任會計之前，係掛名行政經理；伊接公司會計之後，前會計
    告訴伊公司的會計帳是丁○○在管理；在通路公司結束後，
    伊有要求丁○○簽發4張本票等語（見原審卷(一)第 93~116頁
    ）。又於96年 7月17日本院審理期日證述：伊於加入通路公
    司後，曾擔任行政經理，有陸續招攬高雄、台中及花蓮等地
    區之會員共計25人，並於92年 4、5、6月，將會費直接匯至
    力保總公司等情無訛在卷（見本院卷(一)第296頁)。另於94年
    4月12日原審法院審理94年訴字第424號案件時亦結證陳稱：
    伊匯款都是跟丁○○一個人接觸，有時候她老公（指吳政達
    ）會在旁邊，除此之外，沒有其他人等語明確在卷（見原審
    法院94年度訴字第424號卷(二)第15頁即本院卷(一)第280頁原筆
    錄影本）。 (二)證人即告訴人甲○○於93年1月16日警詢時陳
    稱：伊係於92年 4月份左右，因其兒子白凱文在力保公司台
    中區公司上班，返家後向其陳稱力保公司台中區分司有投資
    案，即叫其投資，其與力保公司台中區分司總經理丁○○洽
    談，丁○○表示力保公司前景看好，需要有人投資，就匯款
    50萬元至力保公司台中區公司，事後丁○○又謊稱現任董事
    長退股辭職，叫伊再投資 100萬元，以承受股份並出任董事
    長，伊乃匯款100萬元至丁○○帳戶內等語（見他字第350號
    偵查卷影印本第15頁反面）。而於95年4月6日原審審理時證
    稱：伊投資通路公司 100萬元之前，係其兒子白凱文返家向
    其表示通路公司負責人要讓伊做，還有分配部分公司的乾股
    ，伊想白凱文在公司上班，應該沒有問題，未加懷疑，就匯
    款 100萬元，係匯款完後，白凱文才跟伊說被告是董事長，
    丁○○是總經理，討論時只有丁○○對白凱文說董事長的位
    置要讓給伊；伊並不認識被告，與被告沒有交集，所以沒有
    討論過事情，投資的事情只有跟丁○○討論過，關於投資10
    0萬元，讓伊擔任通路公司的董事長，係丁○○說的， 白凱
    文也曉得；丁○○與伊談買賣股票時，被告沒有在場，是丁○○提出要轉讓股份的；錢係匯給丁○○，由丁○○指定帳
    戶；伊當時心理有懷疑，當時伊投資係因白凱文失業快一年
    了，好不容易到通路公司台中公司上班，丁○○給他的優渥
    的薪水，口頭上要給他每月五萬元的薪水，職務是業務經理
    ，有一天白凱文回來提起這件的投資案，因為伊想既然白凱
    文在公司上班，還有這投資案那麼優渥的條件（配紅利），
    因為這兩個原因，應該不會有什麼問題，所以才投資下去；
    伊投資 100萬元時，知道通路公司的主要業務內容，係從事
    生化科技之類的，像是三滴血可以驗全身，也瞭解通路公司
    與力保公司的關係，通路公司唯一業務就是力保公司的臺灣
    區總代理等情在卷（見原審卷第216~232頁）。 (三)證人丁○○於93年 4月28日警詢時陳稱：戊○○係於91年11月份先認
    識陳丁榮，而於92年 4月間至公司找伊，說明其經陳丁榮介
    紹加入營業處之過程，並表示願辭掉陳丁榮所招攬之營業處
    ，伊向戊○○表示陳丁榮已退出通路公司，並讓出股權，戊○○表示願加入通路公司股東，並參與經營通路公司，任職
    公司經理，曾參與力保公司及通路公司會議，並願意籌湊10
    0萬元以取代陳丁榮之10%股權。當時伊擔任通路公司總經理
    ，處理公司一切股權登記及收取費用，戊○○陸陸續續共給
    付80萬元。伊於91年 8月認識力保公司丙○○總經理，而獲
    邀加入台中區分司擔任經理等語（見偵字第 10311號偵查卷
    第19~21頁）。 (四)被告在通路公司設立前因深信力保公司擁
    有之生物科技產品，具前瞻性，有投資價值，乃予以投資，
    並已交付丙○○多達 495萬元現金等情，除經被告供明在卷
    外，亦據證人丙○○於本院審理時結證無訛在卷（見本院卷
    (二)第 138~139頁），並有丙○○簽署出具之收據及切結書在
    卷可稽 (見本院卷(二)第151頁)。其於通路公司於92年5月5日
    設立後，旋於同月22日，居於董事長之身分代表通路公司與
    力保公司簽訂總代理契約書，取得力保公司授權經營「RIPO
    國際通」及相關工商委託業務台灣區總代理權，並向法院聲
    請認證在案等事實，已據證人丙○○於本院審理時結證無訛
    在卷（見本院卷(二)第 138~139頁），復有卷附總代理契約書
    影本及台灣台南地方法院認證書影本各 1份可稽（見本院卷
    (二)第47~52頁）。(五)丁○○在通路公司成立之前，已於92年4
    月 7日先以其本人名義與力保公司簽訂代理契約書，雙方約
    定由丁○○支付權利金 1,000萬元予力保公司，力保公司則
    同意丁○○經營台灣區總代理業務，代理期間自92年4月7日
    起至93年4月7日止；其後，丁○○於92年5月5日交付發票日
    均92年 5月15日、面額各70萬元（票號CSB0000000號）、60
    萬元（票號CSB0000000號）、60萬元（票號CSB0000000號）
    、60萬元（票號CSB0000000號）之支票4張；發票日92年5月
    20日、面額50萬元（票號CSB00 00000號）支票1張；發票日
    92年5月25日、面額50萬元（票號CSB0000000號）支票1張；
    發票日92年5月31日、面額200萬元（票號CSB0000000號）支
    票 1張；發票日92年5月31日、面額50萬元（票號QA0000000
    號）支票1張，各票據總面額共600萬元，連同所匯現金款項
    400萬元，合計1,000萬元，而上開票據計有票號CSB0000000
    號、CSB 0000000號、CSB0000000號3張兌現（總共金額為17
    0萬元） ，其後於通路公司設立後，乃以通路公司名義取代
    其原取得之「臺灣區總代理權」，而於通路公司與力保公司
    所簽訂之契約書內約明「本契約生效日起原簽予丁○○台灣
    總代理之合約自動失效」等情，除據證人丁○○於於本院證
    述在卷，且經證人丙○○於本院審理時結證無訛在卷 (見本
    院卷(二)第138~139頁)，並有卷附丁○○與力保公司簽立之代
    理契約書（見他字第 350號偵查卷影印本第33~37頁)、丙○○簽署出具之收據、本票影本及切結書在卷可稽（見本院卷
    (二)第149~ 151頁、第113頁）及聯邦銀行民權分行95年5月23
    日（96）聯銀權字第76號函及聯邦銀行民權分行95年 5月23
    日（96）聯銀權字第74號函及檢附之支票影本（見本院卷(二)
    第 93~96頁），暨上開通路公司與力保公司簽訂之總代理契
    約書可稽。
八、揆之上開事證情況，依告訴人戊○○本人及甲○○之證詞，
    堪認戊○○於加入通路公司之前，已受陳丁榮招攬加入力保
    公司成為力保公司會員及其營業處，並瞭然力保公司之業務
    情況，並取得力保公司之簡章及相關資料，其後知悉丁○○
    係設址於台中市之力保公司台中區分區，乃前來與丁○○洽
    談投資通路公司之事宜，當時被告並未在場與聞，且所交付
    之投資款項，均交付予丁○○本人或匯入其所指定之帳戶，
    於取得通路公司「發起股」憑證後，亦先後擔任通路公司之
    「行政經理」及「會計」職銜，實際參與公司經營，並私自
    招攬多達25位會員。再戊○○於入股通路公司之初，已知悉
    通路公司之業務係力保公司之台灣區○○○○○路公司已與
    力保公司簽訂契約，取得力保公司之授權，並經法院認證，
    當時通路公司尚未付清應交予力保公司之權利金。而告訴人
    甲○○所以入股通路公司，係由於其任職於力保公司台中區
    ○○○○路公司之兒子白凱文返家向其提起通路公司之投資
    案，乃親至通路公司與當時之總經理丁○○接洽，入股前對
    通路公司之業務狀況知之甚稔，亦將投資款項匯入丁○○所
    指示之帳戶內，並未與被告接觸等情，實難認被告本人有對
    告訴人戊○○及甲○○二人施予詐術之情事。再參之證人白
    凱文於95年 4月20日原審審理時亦證稱：伊原為通路公司經
    理，後來擔任總經理，伊未介紹被告與其父親甲○○認識，
    伊父親都是跟丁○○接洽，但被告都在公司，當時伊與被告
    不合；伊進入公司被告看到伊就盯伊，因為被告係軍官退伍
    的，曾命其罰站，所以伊對被告很「不爽」等語在卷，對照
    上開告訴人甲○○之證詞，則告訴人甲○○參與投資通路公
    司時，白凱文已與被告不睦，白凱文並未引介甲○○與被告
    相識，甲○○亦不認識被告，更不知被告係通路公司之董事
    長，衡之社會事實與經驗，被告無由對白凱文或甲○○遊說
    使其投資通路公司，甲○○亦不可能與被告洽談投資之情事
    。是以證人白凱文於95年 4月20日原審審理時雖證稱：被告
    與丁○○二人都有遊說其父親甲○○投資通路公司云云（見
    原審卷(二)第11頁），明顯與事證不符，不能採取。又被告本
    人為經營通路公司，已交付近 500萬元金額予力保公司總經
    理丙○○，並於通路公司設立登記後，迅即代表公司與力保
    公司簽立契約，取得力保公司授權台灣區總代理，且在公司
    正式營業前，從未招攬任何會員，顯認被告確實深信力保公
    司有投資之價值，懷抱憧憬，積極經營通路公司，難認其有
    假藉通路公司對外訛詐財物之情事。又丁○○於通路公司成
    立前，已取得丙○○之信賴，以其本人名義與力保公司簽約
    取得力保公司之台灣區總代理權，在通路公司設立登記後其
    個人登記之持股數為35萬股，連同以其胞妹阮新芳名義之股
    數共40萬股，恰為被告持股數之 2倍，並自行代表通路公司
    與甲○○立具代理契約書（見他字第 350號偵查卷影印本第
     36~37頁），顯見丁○○乃居於通路公司之主導地位，復參
    酌證人陳丁榮於95年 4月20日原審審理時亦證稱：伊要退出
    通路公司時，係與丙○○協商，並非與被告，被告表面上係
    董事長，但實際上是丙○○在操控，被告只是人頭董事長等
    語 (見原審卷(二)第27~28頁)，益證被告就通路公司之股東之
    加入與退出，並無決定權無訛，尤難認定丁○○就辦理戊○○及甲○○投資入股通路公司乙事係聽命於被告行事。故縱
    使丁○○已據本院以94年度上訴字第2426號判決認定構成詐
    欺取財罪，仍不能遽以推定其與丁○○間有共同訛騙告訴人
    戊○○與甲○○之犯意聯絡與行為分擔之情事。
九、綜上所述，本件被告既無對告訴人戊○○、甲○○施以詐術
    使其交付金錢之事實，且無證據足以證明其有與丁○○基於
    犯意聯絡與行為分擔，共同訛騙戊○○、甲○○入股通路公
    司之事，自無從僅因其係通路公司董事長有經營公司不善，
    致告訴人戊○○及甲○○財產上受損害，遽認被告應與丁○○負共同詐欺之刑事責任。是以檢察官起訴認定被告涉犯常
    業詐欺罪嫌，自屬不能證明，原審判決認定被告係犯共同連
    續詐欺罪，自有未當，被告上訴意旨否認犯罪，並執以指摘
    原判決不當，即有理由，應由本院將原判決撤銷改判，並諭
    知被告無罪之判決。
據上論斷，應依刑事訴訟法第369條第1項前段、第364條、第301
條第1項，判決如主文。
本案經檢察官己○○到庭執行職務。
中　　華　　民　　國　　96　　年　　12　　月　　11　　日
            刑事第三庭  審判長法　官  王  增  瑜
                              法　官  廖  柏  基
                              法　官  蔡  紹  良
上列正本證明與原本無異。
檢察官得上訴。
如不服本判決應於收受送達後十日內向本院提出上訴書狀，其未
敘述上訴之理由者並得於提起上訴後十日內向本院補提理由書（
均須按他造當事人之人數附繕本）。
                              書記官  許  麗  花
中　　華　　民　　國　　96　　年　　12　　月　　14　  日
